臺灣板橋地方法院民事裁定　　　　　　　100年度聲字第205號
聲　請　人
即債務人　　郭錦輝
相　對　人
即債權人　　臺灣省農工企業股份有限公司
法定代理人　洪復琴
上列當事人間聲請停止執行事件，本院裁定如下：
    主    文
聲請人供擔保新臺幣壹拾肆萬肆仟壹佰玖拾伍元後，本院一○○
年度司執助字第一九四八號給付租金事件之強制執行程序，於本
院一○○年度訴字第一九六二號債務人異議之訴事件判決確定前
應暫予停止。
    理    由
一、按有回復原狀之聲請，或提起再審或異議之訴，或對於和解
    為繼續審判之請求，或提起宣告調解無效之訴、撤銷調解之
    訴，或對於許可強制執行之裁定提起抗告時，法院因必要情
    形或依聲請定相當並確實之擔保，得為停止強制執行之裁定
    ，強制執行法第18條第2 項定有明文。又法院依強制執行法
    第18條第2 項定擔保金額而准許停止強制執行之裁定者，該
    項擔保係備供債權人因停止執行所受損害之賠償，其數額應
    依標的物停止執行後，債權人未能即時受償或利用該標的物
    所受之損害額，或其因另供擔保強制執行所受之損害額定之
    ，非以標的物之價值或其債權額為依據（最高法院86年度台
    抗字第442 號裁判參照）。
二、本件聲請人主張其已向本院提起債務人異議之訴，聲請裁定
    停止本院100 年度司執助字第1948號給付租金強制執行事件
    之強制執行程序。經查，本院100 年度司執助字第1948號給
    付租金強制執行事件之執行程序目前仍在進行中，且聲請人
    所提之債務人異議之訴，亦經本院以100 年度訴字第1962號
    案件受理在案等情，此經本院調取上開執行及民事卷宗核閱
    無訛。本院審究上情並核閱卷宗後，認為本件聲請人之聲請
    為有理由，應予准許。次查，本院100 年度司執助字第1948
    號強制執行事件，相對人係以臺灣士林地方法院民國99年5
    月5 日士院木87執勇字第4043號債權憑證（補發）為執行名
    義，向臺灣臺北地方法院民事執行處聲請強制執行，並囑託
    本院民事執行處就聲請人之存款債權予以強制執行。其對於
    本件聲請人之本金債權額為新臺幣（下同）865,169元乙節
    ，亦經本院調閱上開執行卷宗查明屬實。又相對人因本件停
    止強制執行程序所可能招致之損害，應係延後取得該金錢為
    使用收益之損失，而所可能延後之期間，則為本院於100 年
    9 月22日所受理之聲請人提起之債務人異議之訴案件之進行
    期間。經查上開債務人異議之訴之訴訟標的價額為947,329
    元，乃屬不得上訴第三審之案件，依司法院訂頒各級法院辦
    案期限實施要點之規定，該案件第一、二審通常程序審判案
    件期限分別為1 年4 月、2 年，共計3 年4 月，據此預估聲
    請人提起異議之訴而致相對人之執行可能延宕期間約為3 年
    4 月。又本院斟酌相對人因停止強制執行程序所可能招致之
    損害，應為延後取得該金錢為使用收益之損失，並參諸民法
    第203 條之規定，以週年利率5 ％計算其相當於利息之損失
    為適當。基此，依上開標準計算結果，所可得之利息金額即
    約為144,195 元（計算式：865,169 ×〈2 ＋1 ＋4/12〉×
    5%＝144,195 ；元以下四捨五入）。是本院認本件聲請人聲
    請停止強制執行應供擔保之金額以144,195 元為相當，爰裁
    定如主文所示。
三、依強制執行法第18條第2項，裁定如主文。
中    華    民    國    100    年    9    月    23    日
                  民事第二庭    法  官  楊博欽
以上正本係照原本作成
如對本裁定抗告須於裁定送達後10日內向本院提出抗告狀，並繳
納抗告費新臺幣1,000元
中    華    民    國    100    年    9    月    23    日
                                書記官  張國仁